# 请问企业对于出表型的融资出具暗保后是否计入合同负债？

提问人：cybmp3 时间：2019-05-06 09:20:37
请问企业对于出表型的融资出具暗保后是否计入合同负债？
比如企业发行了出表型的 ABS/ABN（应收账款 ABS）或者永续型债券，但是企业对出资方提供了一份抽屉回购合同。
这样的是否要计入合同负债呢？

回答人：chenyiwei
如果这份抽屉协议具有足够的效力（不论其形式上是否合法，关键是双方认可，有较大可能性得到实际执行），则这份协议作为整体交易安排的内在组成部分，将对是否出表的判断产生重大影响。